ACORDAO-COMPLETO-2379136

ACÓRDÃO DE RELAÇÃO

ACÓRDÃO DE RELAÇÃO 12754/2019 ATA 39/2019 - PRIMEIRA CÂMARA

Acórdão 12754/2019-TCU-Primeira Câmara
	Considerando tratar-se de representação, formulada por empresa licitante, acerca de possíveis irregularidades ocorridas no Pregão Eletrônico 204/2018, organizado pela Fundação Universidade do Amazonas (UFAM) , cujo objeto é a contratação de empresa para prestação de serviços de fornecimento de refeição pronta transportada para desjejum e almoço, incluindo preparo e distribuição, associada à concessão de espaço físico;
	Considerando que a jurisprudência desta Corte é firme no sentido de que a exigência de que os atestados de capacidade técnica estejam acompanhados de cópia de contratos, notas fiscais ou outros documentos para certificação de sua veracidade, constitui afronta ao disposto no art. 30 da Lei 8.666/1993 (Acórdão 1564/2015-TCU-Plenário, 1.214/2015-Plenário e 5.686/2017-1ª Câmara) ;
	Considerando que, conquanto o valor do lance vencedor do certame tenha sido superior ao valor ofertado pela representante, a qual fora declarada inabilitada, a diferença em termos percentuais corresponde a cerca de 8%, que não se mostra significativa quando comparada com a economia de cerca de 31% em relação ao contrato de fornecimento atualmente vigente;
	Considerando que seria temerário anular a contratação decorrente do certame, a qual já foi assinada, e retornar à fase de habitação da licitação, pois, ao atrasá-la, além do prejuízo de cerca de R$ 23 mil reais mensais, caso seja prolongado o contratual atualmente vigente, devem ser levados em conta, principalmente, os serviços não satisfatórios atualmente prestados e narrados na instrução (peça 34) ;
	Considerando que órgãos e entidades da Administração Pública possam estar interpretando o Item 10.10, Anexo VII-A, da IN 5/2017 equivocadamente e exigindo a apresentação dos contratos vinculados aos atestados de capacidade técnica como condição para habilitação, e não como objeto de possíveis diligências;
	Os Ministros do Tribunal de Contas da União ACORDAM, por unanimidade, em conhecer da presente representação, porquanto satisfeitos os requisitos de admissibilidade previstos nos arts. 235 e 237, inciso III, do Regimento Interno deste Tribunal, e no art. 103, § 1º, da Resolução - TCU 259/2014; em, no mérito, considerá-la parcialmente procedente; e em adotar as medidas a seguir descritas. 
1. Processo TC-Processo 016.556/2019-4 (REPRESENTAÇÃO) 
	1.1. Órgão/Entidade: Fundação Universidade do Amazonas
	1.2. Relator: Ministro Bruno Dantas
	1.3. Representante do Ministério Público: não atuou
	1.4. Unidade Técnica: Secretaria de Controle Externo de Aquisições Logísticas (Selog) .
	1.5. Representação legal: Juliana Brito da Cruz	 (OAB-AM/14.465) , representando a Fundação Universidade do Amazonas.
	1.6. Dar ciência à Fundação Universidade Federal do Amazonas-UFAM, com fundamento no art. 7º da Resolução – TCU 265/2014, sobre as seguintes impropriedades/falhas, identificadas no Pregão Eletrônico 204/2018, para que sejam adotadas medidas internas com vistas à prevenção de outras ocorrências semelhantes:
	1.6.1. exigência, para fins de qualificação técnica, de que os atestados de capacidade técnica fossem apresentados juntamente com os contratos correspondentes, entre outros documentos, utilizando a regra como condição para habilitação de licitante, em vez da realização de diligência para sanear eventuais dúvidas relativas à veracidade dos atestados apresentados, violando o art. 30 da Lei 8.666/1993 e a ampla jurisprudência do TCU, a exemplo dos Acórdão 1224/2015-TCU-Plenário, 1.564/2015-TCU-2ª Câmara, 1.385/2016-TCU-Plenário, 1.214/2015- TCU-Plenário e 5.686/2017-TCU-1ª Câmara.
	1.7. Indeferir o pedido formulado por Juliana Brito da Cruz (OAB/ AM 14.465) , de ser considerada como parte interessada, mas lhe autorizando, caso requeira, vista e cópia às peças não sigilosas dos presentes autos.
	1.8. Encaminhar cópia desta deliberação, juntamente da instrução precedente (peça 34) , à Secretaria de Gestão do Ministério da Economia, para que tome conhecimento das ocorrências tratadas nesta representação e no TC Processo 031.437/2019-2, que podem estar sendo replicadas em outros procedimentos licitatórios, de forma que, no âmbito de sua competência, adote as medidas que entender necessárias, inclusive com a possibilidade de alteração da redação do item 10.10 do Anexo VII-A da IN 5/2017.
	1.9. Informar à Fundação Universidade do Amazonas, à sociedade empresária Floresta Empreendimentos Eireli e à representante que o conteúdo desta deliberação pode ser consultado no endereço eletrônico www.tcu.gov.br/acordaos.

Primeira Câmara

Fundação Universidade do Amazonas

BRUNO DANTAS

Juliana Brito da Cruz	 (OAB-AM/14.465), representando a Fundação Universidade do Amazonas.

Não atuou

REPRESENTAÇÃO (REPR)

Secretaria de Controle Externo de Aquisições Logísticas (Selog).